【裁判字號】    97,破,2
【裁判日期】    970114
【裁判案由】    宣告破產
【裁判全文】
臺灣臺中地方法院民事裁定      97年度破字第2號
聲  請  人  甲○○
                      -9
上列聲請人聲請宣告破產事件，本院裁定如下：
    主    文
宣告甲○○破產。
選任律師曾琬鈴為破產管理人。
聲請費用由聲請人負擔。
    理    由
一、按債務人不能清償債務者，得聲請法院宣告破產，破產法第
    57條、第58條第1項規定甚明。
二、本件聲請意旨略以：聲請人於民國91年間因籌備結婚事宜，
    向母親借貸新台幣（下同）0000000元，又因長子及次子分
    別於92年及94年間出生，聲請人任職加力實業股份有限公司
    每月所得不足支應生活支出，乃自93年起開設檳榔攤，花費
    400000元，然而生意一直無起色，聲請人又在家樂福租用攤
    位販賣髮飾，經營不善，虧損100000元，又遭詐騙集團詐騙
    40餘萬元，不得以只好向多家銀行申請信用卡及信用貸款渡
    日，截至94年底積欠各銀行之負債總額經統計近0000000元
    ，只好再向母親借款償還部分銀行債務，但目前積欠銀行本
    金、利息及違約金仍高達0000000元。聲請人雖曾於95年8月
    間和債權銀行達成協商，約定每月繳納協商款27662元，但
    以聲請人每月收入約35000元支付上開協商還款金額後，實
    已不足生活所需，目前除每月工作收入外，另向親友借貸現
    金200000元，爰依破產法規定聲請宣告破產。
三、按聲請人主張之前開事實，業據其提出95年度綜合所得稅資
    料清單、財產歸戶資料清單，債權人清冊及債務總計表，均
    足證聲請人之負債顯已超過資產，依其所述情節，且有不能
    清償債務之情形，惟其目前所餘資產，應尚足以支應破產財
    團之費用，從而本件有聲請破產以清理財產之必要與實益，
    綜上，聲請人聲請宣告破產，於法尚無不合，應予准許。
四、次按法院為破產宣告時，應選任破產管理人，並決定左列事
    項：一、申報債權之期間。但其期間，須在破產宣告之日起
    ，15日以上，3個月以下。二、第一次債權人會議期日。但
    其期日，須在破產宣告之日起1個月以內。破產法第64條固
    定有明文，惟本院就破產事件之事務分配，係將破產之裁定
    與破產裁定確定後之破產程序分由民事庭與民事執行處法官
    辦理，為免將來案件移由民事執行處法官辦理時作業時程難
    以配合，爰將此申報債權期間與第一次債權人會議期日交由
    執行處承辦法官決定，併此敘明之。
五、依破產法第63條、第64條，裁定如主文。
中    華    民    國    97    年    1    月     14    日
                  民事第三庭    法  官   曹宗鼎
上正本係照原本作成
如不服本裁定應於送達後10日內向本院提出抗告狀，並繳納抗告
費新臺幣1,000元。
中    華    民    國    97    年    1    月     15    日
                                書記官   黃聖心


司法院資訊處製作；財團法人民間司法改革基金會備份。
